臺灣高等法院高雄分院刑事判決　　　　94年度上訴字第1360號
上　訴　人　臺灣屏東地方法院檢察署檢察官
上　訴　人
即　被　告　甲○○
上列上訴人等因被告違反毒品危害防制條例案件，不服臺灣屏東
地方法院94年度訴字第571 號中華民國94年7 月29日第一審判決
（起訴案號：臺灣屏東地方法院檢察署94年度毒偵字第1244號）
，提起上訴（併案案號：同署94年毒偵字第2011號），並經本院
當庭裁定以簡式審判程序審理，本院判決如下：
     主  文
原判決撤銷。
甲○○連續施用第一級毒品，累犯，處有期徒刑壹年貳月。扣案
之海洛因壹包（淨重零點壹肆公克、空包裝袋零點貳零公克）、
海洛因殘渣袋壹只、殘留海洛因之注射針筒壹支、殘留海洛因之
吸管壹支；均沒收銷燬之。
     事  實
一、甲○○於民國（下同）87年間，因施用毒品案件，經臺灣屏
    東地方法院以87年度毒聲字第70號裁定送觀察、勒戒後，認
    有繼續施用毒品之傾向，再以87年度毒聲字第979 號裁定令
    入戒治處所施以強制戒治，而於88年12月1 日執行強制戒治
    期滿釋放，並經臺灣屏東地方法院檢察署檢察官於89年1 月
    4 日以89年度戒毒偵字第6 號為不起訴處分確定，又於91年
    間，因施用毒品案件，經同署檢察官以91年度毒偵字第1126
    號提起公訴並聲請強制戒治，而由原法院裁定令入戒治處所
    施以強制戒治，嗣因毒品危害防制條例修正公布施行終止戒
    治程序，於93年1 月9 日釋放，起訴部分經原法院於92年1
    月25日以91年度訴字第835 號判決有期徒刑10月確定，又因
    犯詐欺罪，經同法院於92年12月15日以92年度訴字第642 號
    判處有期徒刑5 月確定，前後二案接續執行，於94年3 月16
    日執行完畢出獄。詎甲○○仍不思悔改，於93年1 月9 日強
    制戒治執行完畢後5 年內，復基於施用第一級毒品海洛因之
    概括犯意，自94年4 月30日15時許起，至同年6 月23日15時
    許止，在其屏東縣屏東市○○路88號住處，以每日施用一次
    ，將海洛因摻水後以注射針筒注射血管之方式，連續施用海
    洛因多次。其間，於94年5 月12日15時50分，在屏東市○○
    路上，為警攔檢查獲，並扣得其所有之海洛因1 包（淨重
    0.14公克、空包裝袋重0.20公克）；又於94年6 月24日12時
    10分許，在屏東市○○路88號住處，為警查獲，並扣得其所
    有施用毒品之海洛因殘渣袋1 只、殘留海洛因之注射針筒1
    支、殘留海洛因之吸管1支。
二、案由屏東縣警察局屏東分局及高雄市政府警察局報請臺灣屏
    東地方法院檢察署檢察官偵查起訴及移送併案審理。
     理  由
一、上開上訴人即被告甲○○連續施用第一級毒品海洛因之事實
    ，迭據被告於警詢、偵查及歷次審理中供承不諱，並有被告
    陳明為其所有之海洛因1 包及其使用過之海洛因殘渣袋1 只
    、殘留海洛因之注射針筒1 支及殘留海洛因之吸管1 支等扣
    案可佐。被告先後二次為警查獲後，經採其尿液檢驗結果，
    均有施用海洛因後代謝之嗎啡陽性反應，此有臺灣檢驗科技
    股份有限公司94年5 月31日編號KＺ00000000000 號及高雄市
    立凱旋醫院94年7 月4 日編號00000000號檢驗報告2 紙附卷
    可稽（94年度毒偵字第1244號卷第18頁、94年度毒偵字第
    1692號卷第20頁）。扣案之白色粉末1 包，經法務部調查局
    鑑定結果，係第一級毒品海洛因無訛（淨重0.14公克、空包
    裝重0.20公克），復有該局94年7 月11日調科壹字第
    240003704 號鑑定通知書1 紙在卷足憑（原審卷第19頁）。
    按台灣檢驗科技股份有限公司之檢驗報告，係該公司具有專
    業知識之職員業務上所製作之鑑定文書，而法務部調查局之
    鑑定通知書及高雄市立凱旋醫院之檢驗報告，係該局及該醫
    院所屬公務員，依其專業知識之職務上製作之鑑定文書；均
    無顯不可信之情況，依刑事訴訟法第159 條之4 第1 項、第
    2 項規定，均得採為認定事實之證據。是被告之上開自白，
    與事實相符，事證明確，被告之犯行，洵堪認定。
二、查被告前有如事實欄所載之施用毒品案件，經臺灣屏東地方
    法院裁定送觀察、勒戒、強制戒治，於93年1 月9 日執行強
    制戒治完畢後釋放，此有臺灣高等法院被告全國前案紀錄表
    在卷可考，茲於強制戒治執行完畢釋放後，5 年內又再犯施
    用第一級毒品罪，依毒品危害防制條例第23條第2 項規定，
    應予追訴論處。
三、按海洛因係毒品危害防制條例第2 條第2 項第1 款所稱之第
    一級毒品，不得非法持有、施用。核被告施用海洛因之行為
    ，係犯毒品危害防制條例第10條第1 項之施用第一級毒品罪
    。被告先後多次行為，時間緊接，犯同一罪名，顯係基於概
    括犯意為之，為連續犯，應依刑法第56條規定以一罪論，並
    加重其刑。又被告有如事實所載之犯罪前科，受有期徒刑之
    執行，於94年3 月16日執行完畢，有上開被告全國前案紀錄
    表可按，茲於受有期徒刑之執行完畢後5 年內，再犯有期徒
    刑之施用第一級毒品罪，為累犯，應依刑法第47條規定加重
    其刑，並予遞加之。被告於94年4 月30日至同年5 月2 日及
    自94年5 月13日起至同年6 月23日止之犯罪行為，雖未經檢
    察官起訴，因與起訴部分有連續犯之裁判上一罪關係，為起
    訴效力所及，自應併予審理。
四、原審判決論處被告罪刑，固無不合，惟未及就上開為起訴效
    力所及之部分行為一併審理，尚有未洽。被告上訴意旨以量
    刑過重指摘原判決不當，雖無理由，但檢察官上訴意旨以原
    判決未就上開為起訴效力所及之部分一併審理，指摘原判決
    不當，為有理由，自應由本院將原判決撤銷改判。爰審酌被
    告有多次施用毒品前科，經觀察、勒戒及強制戒治後，仍未
    戒絕毒癮，猶再多次施用毒品，未見悔改之意，及其犯罪期
    間、次數、犯罪後坦承犯行、態度尚好等一切情狀，量處如
    主文所示之刑。扣案之上開海洛因1 包係毒品，其包裝袋沾
    染海洛因，及使用過殘留海洛因之注射針筒1 支、殘留海洛
    因之吸管1 支、海洛因殘渣袋1 只，因其殘留之海洛因，無
    法完全析離，整體視為毒品；均依毒品危害防制條例第18條
    第1 項前段規定宣告沒收銷燬之。另鑑定耗用之海洛因已滅
    失，自毋庸予以宣告沒收銷燬之，併予明。
據上論斷，應依刑事訴訟法第369 條第1 項前段、第364 條、第
273 條之1 第1 項、第299 條第1 項前段，毒品危害防制條例第
10條第1 項、第18條第1 項前段，刑法第11條前段、第56條、第
47條，判決如主文。
本案經檢察官陳宗吟到庭執行職務。
中　　華　　民　　國　　94　　年　　10　　月　　25　　日
                  刑事第八庭    審判長法  官  惠光霞
                                      法  官  蔡國
                                      法  官  洪慶鐘
以上正本證明與原本無異。
如不服本判決應於收受本判決後10日內向本院提出上訴書狀，其
未敘述上訴理由者，並得於提起上訴後10日內向本院補提理由書
狀（均須按他造當事人之人數附繕本）「切勿逕送上級法院」。
中　　華　　民　　國　　94　　年　　10　　月　　26　　日
　　　　　　　　　　　　　　　　　　　書記官  呂素珍
附錄本判決論罪科刑法條：
毒品危害防制條例第10條第1項
施用第一級毒品者，處 6 月以上 5 年以下有期徒刑。
                                                      Q
